【裁判字號】    98,交聲,392
【裁判日期】    980526
【裁判案由】    違反道路交通管理處罰條例聲明異議
【裁判全文】
臺灣士林地方法院交通事件裁定         98年度交聲字第392號
原處分機關  臺北市交通事件裁決所
異  議  人
即受處分人  乙○○
上列異議人即受處分人因違反道路交通管理處罰條例案件，對於
臺北市交通事件裁決所98年3 月27日所為之處分（原處分案號：
北市裁罰字第裁22-AEX415425號）聲明異議，本院裁定如下：
    主  文
異議駁回。
    理  由
一、按汽車駕駛人轉彎時，不依標誌、標線、號誌指示者，處新
    臺幣（下同）600 元以上1,800 元以下罰鍰，並記違規點數
    1 點，道路交通管理處罰條例第48條第1 項第2 款、第63條
    第1 項第1 款，分別定有明文。再道路交通管理處罰條例所
    稱之汽車，依道路交通安全規則第2 條第1 項第1 款、道路
    交通管理處罰條例第3 條第8 款規定包括機器腳踏車，合先
    敘明。
二、原處分意旨略以：異議人即受處分人（下稱異議人）乙○○
    ，於民國98年1 月17日21時30分許，騎駛車牌號碼BQZ-927
    號重機車，在臺北市○○路○ 段與基隆路4 段41巷口轉彎時
    ，未依規定採取二段式左轉，經警當場攔停舉發違規，爰依
    道路交通管理處罰條例第48條第1 項第2 款、第63條第1 項
    第1 款規定，裁處異議人罰鍰600 元，並記違規點數1 點。
三、異議人異議意旨略以：伊將機車從紅磚道上牽至台大校門口
    前方機車停等區旁停等紅燈，嗣前方燈號轉為綠燈後，便直
    行再左轉駛入基隆路西向東車道，詎遭警攔停誤指其未依規
    定兩段式左轉，惟該處根本無須兩段式左轉，本件純係舉發
    員警誤判，原處分機關未予詳查，逕予裁罰，實難甘服云云
    。
四、經查：
(一)、本件異議人乙○○於98年1 月17日21時30分許，騎駛車號B
    QZ-927號機車自基隆路41巷口對面之台大側門口，由北向東
    穿越基隆路4 段東向西車道，進而左轉駛入基隆路4 段西向
    東車道，旋經警當場攔停舉發「未二段左轉」之違規等情，
    為異議人所不否認，並經證人即舉發本件交通違規之員警甲
    ○○到院結證屬實（參見本院卷第22 頁 至第23頁），復有
    臺北市政府警察局舉發違反道路交通管理事件通知單影本1
    紙（附於本院卷第15頁）在卷可參，應甚明確，堪予認定。
(二)、異議人雖以前詞置辯，否認違規。惟查，訊據證人甲○○到
    院具結證稱：本件舉發違規地點之基隆路41巷為雙向車道，
    故基隆路4 段東向西車道之機車，如欲在該路與同路41巷口
    路口左轉（即指迴轉）至對向西向東車道，應遵守該處所設
    兩段式左轉標誌，先暫停在41巷巷口對面之台大側門口前方
    之機車停等區內，嗣41巷燈號轉為綠燈後，再直行穿越基隆
    路後左轉，不可以直接由基隆路4 段東向西車道左轉，本件
    舉發當時，伊因巡簽台科大的點而騎機車經過基隆路4 段41
    巷巷口，當場目擊異議人騎機車從對面台大側門口旁（即基
    隆路4 段由東向西車道旁）之紅磚道騎出來後，直接左轉到
    基隆路4 段由西往東車道，遂將異議人攔停舉發等語明確在
    卷（參見本院卷第22頁至第23頁），並提出現場照片佐證其
    證詞（附於本院卷第26-27 頁），經核證人甲○○係就案發
    當日親身經歷之舉發經過作證，證詞內容就其目擊異議人違
    規情節及舉發經過敘述詳確，並無明顯瑕疵，而證人與異議
    人原不相識，2 人間並無怨恨仇隙，證人要無設詞誣陷異議
    人違規，進而招致偽證罪責之可能及必要，參以異議人自承
    伊車輛原係停放在基隆路4 段東向西車道旁之紅磚道，當時
    確係要在舉發地點之路口左轉等語在卷，是證人證述目擊異
    議人騎車自紅磚道駛出後，逕行左轉之情況即非無據；又以
    一般執勤員警之專業訓練而言，對於該職務上事項之觀察力
    遠較一般人更為專注，誤判之可能性極低，是證人甲○○所
    證，應為可採。而異議人車輛既係自基隆路4 段東向西車道
    旁之紅磚道駛出欲左轉進而駛入對向西向東車道，自應遵守
    前述兩段式左轉規定，詎異議人未在停等區內停等即逕行左
    轉，自屬違規，至其辯稱係將機車由紅磚道「牽至」停等區
    「旁」停等云云，僅係片面之詞，且與一般駕駛常情有違，
    並不足採信。
五、綜上所述，異議人確有於前揭時、地轉彎時，未遵守交通標
    誌規定採兩段式左轉之交通違規行為，應甚明確，堪予認定
    。原處分機關援引道路交通管理處罰條例第48條第1 項第2
    款及同條例第63條第1 項第1 款之規定，裁處異議人罰鍰60
    0 元，並記違規點數1 點，認事用法均無違誤，本件異議人
    之異議為無理由，應予駁回。
據上論斷，依道路交通案件處理辦法第19條，裁定如主文。
中    華    民    國    98    年     5    月    26    日
                  交通法庭法  官   吳祚丞
以上正本證明與原本無異。
如不服本裁定應於收受正本後5日，向本院提出抗告書狀。
                              書記官   陳紀元
中    華    民    國    98    年    5     月    26    日


司法院資訊處製作；財團法人民間司法改革基金會備份。
